【裁判字號】    98,審易,7
【裁判日期】    980422
【裁判案由】    詐欺
【裁判全文】
臺灣士林地方法院宣示判決筆錄           98年度審易字第7號
公  訴  人  臺灣士林地方法院檢察署檢察官
被      告  丙○○
上列被告因詐欺案件，經檢察官提起公訴（97年度偵字第10402
號、第11507 號），暨移送併案審理（臺灣桃園地方法院檢察署
97年度偵字第21008 號及臺灣臺中地方法院檢察署98年度偵字第
1009號），於中華民國98年4 月22日下午1 時55分許，在本院刑
事第2 法庭宣示判決，出席職員如下：
          法  官   王沛雷
          書記官   吳尚文
法官起立朗讀判決主文、犯罪事實要旨、附記事項、處罰條文，
及告以上訴限制、期間並提出上訴狀之法院，且諭知記載其內容
：
一、主  文：
    丙○○幫助意圖為自己不法之所有，以詐術使人將本人之物
    交付，處有期徒刑肆月，如易科罰金，以新臺幣壹仟元折算
    壹日。緩刑貳年。
二、犯罪事實要旨：
    己○○（所涉犯幫助詐欺部分，由本院另案審結）與丙○○
    為男女朋友，雖預見提供金融帳戶予不相識之他人使用，可
    能幫助不詳犯罪集團藉此詐取他人財物，並使被害人及警方
    追查無門，且一般民眾前往金融機構申辦帳戶並無任何特殊
    之限制，無任意向他人收購或借用之必要，竟仍不違其本意
    ，均基於幫助詐欺之犯意，由己○○於97年1 月16日，徵得
    丙○○之同意，由丙○○交付其所有臺灣中華郵政股份有限
    公司（下稱中華郵政）桃園慈文郵局帳號00000000000000號
    帳戶（下稱桃園慈文郵局帳戶）之提款卡及密碼予己○○，
    己○○復於桃園縣桃園市○○街7-11便利超商，將桃園慈文
    郵局帳戶提款卡、密碼交予李俊霖，李俊霖再將帳號通報「
    通哥」。嗣該詐騙集團成員分別於如附表所示之犯罪時間，
    在不詳地點，以附表所示之詐騙方式，向附表各編號所示之
    被害人丁○○等人詐騙，致丁○○等人因而陷於錯誤，依該
    集團成員指示，分別將附表匯款情形欄所示之金額，分別匯
    入丙○○之桃園慈文郵局帳戶內，李俊霖經「通哥」指示，
    旋將詐得款項提領殆盡。嗣丁○○等人因遲未收到油票，經
    撥打己○○前所交付之門號亦無從聯絡，方知受騙而報警處
    理，始循線查悉上情。
三、處罰條文：
    刑法第30條第1 項前段、第339 條第1 項、第30條第2 項、
    第41條第1 項前段、第74條第1 項第1 款，刑法施行法第1
    條之1 第1 項、第2 項前段。
四、附記事項：
    被告業於本院審理期間賠償如附表各編號所示被害人丁○○
    等人部分損失，有郵政國內匯款執據等附卷可憑。
五、協商判決除有刑事訴訟法第455 條之4 第1 項第1 款於本訊
    問程序終結前，被告撤銷協商合意或檢察官撤回協商聲請者
    ；第2 款被告協商之意思非出於自由意志者；第4 款被告所
    犯之罪非第455 條之2 第1 項所定得以協商判決者；第6 款
    被告有其他較重之裁判上一罪之犯罪事實者；第7 款法院認
    應諭知免刑或免訴、不受理者情形之一，及違反同條第2 項
    「法院應於協商合意範圍內為判決；法院為協商判決所科之
    刑，以宣告緩刑或2 年以下有期徒刑、拘役或罰金為限」之
    規定者外，不得上訴。
六、如有前述例外得上訴之情形，又不服本件判決，得自收受判
    決送達後10日內，向本院提出上訴書狀，上訴於第二審法院
    。
中    華    民    國    98    年    4     月    22    日
                  刑事第一庭    法  官  王沛雷
以上正本證明與原本無異。
                                書記官  吳尚文
中    華    民    國    98    年    4     月    22    日
附錄本案論罪科刑依據法條全文
刑法第339條
意圖為自己或第三人不法之所有，以詐術使人將本人或第三人之
物交付者，處5 年以下有期徒刑、拘役或科或併科1 千元以下罰
金。
以前項方法得財產上不法之利益或使第三人得之者，亦同。
前二項之未遂犯罰之。
中華民國刑法第30條（幫助犯及其處罰）
幫助他人實行犯罪行為者，為幫助犯。雖他人不知幫助之情者，
亦同。
幫助犯之處罰，得按正犯之刑減輕之。
附表：
┌──┬─────┬───┬────────┬───────────┬─────────┐
│編號│犯罪時間  │被害人│詐騙方式        │匯款情形              │證    據          │
├──┼─────┼───┼────────┼───────────┼─────────┤
│1   │97年5月3月│丁○○│詐騙集團年籍不詳│丁○○因而陷於錯誤，依│丁○○警詢及偵訊筆│
│    │晚上7時49 │      │成員冒用游慧倫申│詐騙集團之指示，於97年│錄 (甲○97偵11507 │
│    │分許      │      │請之amy_691427帳│5月8日晚上7 時22分許，│卷P49-50、偵10402 │
│    │          │      │號上網刊登販售中│在臺北市○○區○○路6 │卷P151 )、中華郵政│
│    │          │      │油油票之訊息，並│段280巷18號2樓之3 匯款│桃園郵局97年6月2日│
│    │          │      │以被告己○○所交│新臺幣2萬7200元至詐騙 │桃營字第0000000000│
│    │          │      │付之系爭門號供與│集團指定之丙○○臺灣中│號暨函附之丙○○開│
│    │          │      │被害人聯絡。    │華郵政股份有限公司桃園│戶基本資料與交易明│
│    │          │      │                │慈文郵局帳號0000000000│細 (偵10402卷P33-3│
│    │          │      │                │0970號帳戶。          │6 )、97年9月16日桃│
│    │          │      │                │                      │營字第0970101109號│
│    │          │      │                │                      │函 (偵10402卷P122)│
│    │          │      │                │                      │、郵政自動櫃機交易│
│    │          │      │                │                      │明細表 (偵11507 卷│
│    │          │      │                │                      │P56)              │
├──┼─────┼───┼────────┼───────────┼─────────┤
│2   │97年5月7日│庚○○│詐騙集團年籍不詳│庚○○因而陷於錯誤，依│庚○○警詢及偵訊筆│
│    │某時許    │      │成員冒用游慧倫申│詐騙集團之指示，於97年│錄 (甲○97偵10402 │
│    │          │      │請之amy_691427帳│5月7日下午4時23分許， │卷P7-8、P149-151) │
│    │          │      │號上網刊登販售中│在臺北市○○區○○街2 │中華郵政桃園郵局97│
│    │          │      │油油票之訊息，並│段310號2樓匯款新臺幣1 │年6 月2 日桃營字第│
│    │          │      │以被告己○○所交│萬8200元至詐騙集團指定│0000000000號暨函附│
│    │          │      │付之系爭門號供與│之丙○○上開桃園慈文郵│之丙○○開戶基本資│
│    │          │      │被害人聯絡。    │局帳戶。              │料與交易明細 (偵10│
│    │          │      │                │                      │402 卷P33-36 )、中│
│    │          │      │                │                      │國信託自動櫃員機交│
│    │          │      │                │                      │易明細表 (偵10402 │
│    │          │      │                │                      │卷P27)            │
├──┼─────┼───┼────────┼───────────┼─────────┤
│3   │97年5月9日│乙○○│詐騙集團年籍不詳│乙○○因而陷於錯誤，依│乙○○警詢筆錄 (桃│
│    │前某日時許│      │成員冒用游慧倫申│詐騙集團之指示於97年5 │檢97偵21008卷P10-1│
│    │          │      │請之amy_691427帳│月9 日14時13分許，在高│1)、中華郵政股份有│
│    │          │      │號上網刊登販售中│雄市○○區○○路35巷12│限公司桃園郵局97年│
│    │          │      │油油票之訊息，並│號14樓利用網路轉帳新臺│8月20日桃營字第097│
│    │          │      │以被告己○○所交│幣1 萬3650云至詐騙集團│0101003 號函檢送開│
│    │          │      │付之系爭門號供與│指定之丙○○上開桃園慈│戶基本資料及交易明│
│    │          │      │被害人聯絡。    │文郵局帳戶。          │細 (上開偵卷P11-15│
│    │          │      │                │                      │)、臺灣郵政WebATM │
│    │          │      │                │                      │轉帳明細 ( 上開偵 │
│    │          │      │                │                      │卷P16)            │
├──┼─────┼───┼────────┼───────────┼─────────┤
│4   │97年5月8日│戊○○│詐騙集團年籍不詳│戊○○因而陷於錯誤，依│戊○○警詢筆錄 (中│
│    │某時許    │      │成員冒用游慧倫申│詐騙集團之指示於97年5 │縣警卷P2 )、戊○○│
│    │          │      │請之amy_691427帳│月8 日20時13分，在臺中│存摺轉出資料 (上開│
│    │          │      │號上網刊登販售中│縣潭子鄉○○村○○路13│偵卷P7 )、臺灣郵政│
│    │          │      │油油票之訊息，並│9號4樓，利用網路匯款新│股份有限公司桃園郵│
│    │          │      │以被告己○○所交│臺幣1萬元，至詐騙集團 │局97年7 月30日桃營│
│    │          │      │付之系爭門號供與│指定之丙○○上開桃園慈│字第0970100917號函│
│    │          │      │被害人聯絡。    │文郵局帳戶。          │檢送開戶基本資料及│
│    │          │      │                │                      │交易明細表 (上開偵│
│    │          │      │                │                      │卷P15-18)         │
└──┴─────┴───┴────────┴───────────┴─────────┘


司法院資訊處製作；財團法人民間司法改革基金會備份。
